臺灣橋頭地方法院民事判決　　　　　　110年度岡簡字第353號
原　　　告　花佳隆　
訴訟代理人　楊淑清　
被　　　告　鍾鳳娥　
訴訟代理人　藍峰松　
上列當事人間請求損害賠償事件，本院於民國110 年11 月4 日
言詞辯論終結，判決如下：
    主  文
被告應給付原告新臺幣壹拾伍萬陸仟元，及自民國一一０年九月
三十日起起至清償日止，按年息百分之五計算之利息。
訴訟費用由被告負擔。
本判決得假執行。但被告如以新臺幣壹拾伍萬陸仟元為原告供擔
保，得免為假執行。
    事  實  及  理  由
一、原告主張：被告於民國110 年4 月24日駕駛車牌號碼000
    -0000 號自小客車為，行經國道一號北向350.2 公里附近時
    ，因未保持安全距離，追撞訴外人陳宏孟所駕駛之車牌號碼
    0000-00 自小客車（下稱A 車），A 車撞及原告所駕駛之訴
    外人楊淑清所有BEE-8297號自小客車尾部（下稱系爭車輛）
    ，致系爭車輛因而受損（下稱系爭事故）。修車費用部分，
    已由保險公司支付，但系爭車輛因系爭事故，經高雄市汽車
    商業同業公會（下稱汽車同業公會）鑑價，結果縱修復亦減
    少新臺幣（下同）15萬元之交易價值，另被告應賠償上開鑑
    定費用6,000 元。而系系爭車輛所有人楊淑清已將上開請求
    權讓與原告，爰依侵權行為之法律關係，提起本訴。並聲明
    ：被告應給付原告156,000 元，及自起訴狀繕本送達翌日起
    至清償日止，按年息5%計算之利息。暨願供擔保，請准宣告
    假執行。
二、被告則以：對原告所主張事故發生經過及維修系爭車輛費用
    均不爭執，但系爭車輛價值減損應扣除維修費用及折舊等語
    。並聲明：原告之訴駁回，如受不利判決，願供擔保請准宣
    告准予免為假執行。
三、本院之判斷：
  ㈠原告主張被告於前揭時、地，因被告未注意保持行車安全距
    離之過失致生系爭事故，致系爭車輛毀損等情，業據其提出
    國道公路警察局道路交通事故當事人登記聯單、道路交通事
    故初步分析研判表、事故車輛照片、汽車維修估價單影本為
    證（本院卷第25-45 頁），並經本院依職權向內政部警政署
    國道公路警察局第五公路警察大隊函調系爭事故發生資料，
    有該大隊110 年9 月30日國道警五交字第1105005551號函所
    附之國道公路警察局道路交通事故初步分析研判表、道路交
    通事故現場圖、道路交通事故調查表( 一) 、( 二) 各1 紙
    道路交通事故調查紀錄表、道路交通事故照片在卷可佐（本
    院卷59-79 ），復為被告所不爭執（本院卷第97頁），堪信
    原告此部分主張為真實。
  ㈡按因故意或過失，不法侵害他人之權利者，負損害賠償責任
    ，民法第184 條第1 項前段定有明文。次按汽車行駛於高速
    公路、快速公路或設站管制之道路，不遵使用限制、禁止、
    行車管制及管理事項之管制規則而有下列行為者，處汽車駕
    駛人3,000 元以上6,000 元以下罰鍰：二、未保持安全距離
    ，道路交通管理處罰條例第33條第1 項第2 款亦有明文。經
    查，被告為領有駕駛執照之人，駕車自應知悉上揭交通規則
    ，而依當時天候晴、日間自然光、柏油路面乾燥無缺陷、無
    障礙物、視距良好，並無不能注意之情形，被告竟未注意保
    持行車安全距離，致兩車發生碰撞，堪認被告對系爭事故之
    發生為有過失，且應負擔全部之過失責任，而其過失與系爭
    車輛所受損害間復有相當因果關係，揆諸上開規定，系爭車
    輛之所有人楊淑清自得請求被告賠償其因此所受之損害。而
    楊淑清已將系爭車輛因此事故之損害賠償請求權讓與原告，
    故原告依侵權行為、債權讓與之法律關係，請求被告負損害
    賠償責任，應屬有據。
  ㈢原告得請求之金額：
    按物被毀損時，被害人除得依民法第196 條請求賠償外，並
    不排除民法第213 條至第215 條之適用。被害人如能證明其
    物因毀損所減少之價額，超過必要之修復費用時，就其差額
    ，仍得請求賠償，最高法院77年度第9 次民事庭會議決議㈠
    參照。且損害賠償之目的在於填補所生之損害，其應回復者
    ，係損害事故發生前之應有狀態，自應將事故發生後之變動
    狀況悉數考量在內。故於物被毀損時，被害人除得請求修補
    或賠償修復費用，以填補技術性貶值之損失而回復物之物理
    性原狀外，就其物因毀損所減少之交易價值，亦得請求賠償
    ，以填補交易性貶值之損失而回復物之價值性原狀，最高法
    院93年度台上字第381 號判決意旨參照。原告主張系爭車輛
    因本件事故受有交易價值減損15萬元之損害等情，業據其提
    出汽車同業公會鑑定函文，其鑑定結果為：本案業經本會鑑
    價委員於110 年3 月15日親至實車鑑價：「一、系車於110
    年4 月24日前正常使用且未發生事故情況下，市值約新台幣
    60萬元整左右。二、爰系車於110 年4 月24日發生事故修復
    後，市值約新台幣45元整左右。三、故系車發生事故前與事
    故修復後，其價值差異減少約新台幣15萬元整左右。」，此
    有該會110 年7 月14日（110 ）高市汽商雄字第712 號函及
    車輛鑑定報告表在卷可按（本院卷第13-27 頁），本院衡以
    系爭車輛受損情況，認上述鑑定結果與市場行情相符，系爭
    車輛因本件事故受損，縱經修復後仍受有減損交易價值15萬
    元之損害，而此損害無法回復，自應以金錢賠償之，是原告
    請求被告賠償15萬元，應予准許。又原告主張其因本件車禍
    受有交易價值貶損，因而支出汽車同業公會鑑定費用6,000
    元，已提出收據為證（本院卷11頁），本院審酌鑑定費用雖
    非因侵權行為直接所受之損害，惟係被害人為證明損害發生
    及範圍所必要之費用，且係因加害人之侵權行為所引起，應
    納為損害之一部分，得請求加害人賠償，而原告所提出之鑑
    定報告確為證明原告因本件車禍導致系爭車輛交易價值貶損
    有無及數額若干所必要，應納為損害之一部分，故原告請求
    被告賠償鑑定費用10,000元，要屬有據。至被告辯稱價值減
    損應扣除維修費用及折舊等語，顯有違上開決議意旨，自難
    採認，附此敘明。
四、綜上所述，原告依侵權行為之法律關係，請求被告給付156,
    000 元，及自起訴狀繕本送達翌日即110 年9 月30日（參本
    院卷57頁送達證書）起至清償日止，按年息5%計算之利息，
    為有理由，應予准許。
五、本件係就民事訴訟法第427 條第1 項訴訟適用簡易程序所為
    被告敗訴之判決，爰依同法第389 條第1 項第3 款及第392
    條第2 項之規定，依職權及聲請宣告假執行及被告得供擔保
    免為假執行。
六、訴訟費用負擔之依據：民事訴訟法第79條。
中    華    民    國   110    年    11    月    18    日
                  岡山簡易庭  法    官  林揚奇
以上正本係照原本作成。
如不服本判決，應於送達後20日內，向本院提出上訴狀並表明上
訴理由，如於本判決宣示後送達前提起上訴者，應於判決送達後
20日內補提上訴理由書（須附繕本）。
中    華    民    國   110    年    11    月    18    日
                              書 記 官  陳麗如